# 求教陈版，软件许可证销售收入确认问题

提问人：liubin988513 时间：2013-11-24 19:36:53
从您的情况来看，采用agent比较合理： 许可由软件产权拥有者交付：如果软件产权使用者不交付软件【知名软件所有者有停止向最终用户销售的权利】，销售公司是无法完成交付义务。可以理解为软件产权使用者将交付义务外包给销售公司，销售公司仅仅系按照许可软件产权拥有者的指示交付

回答人：chenyiwei
这个观点有一定合理性，总体上按代理模式确认收入可能性更大。“承担客户不接受产品的风险”可能更多是形式上的，也可以进一步关注历史上客户退货的实际可能性。